臺灣彰化地方法院刑事判決　　　　　　　　　　　　　九十三年度交訴字第八一號
　　公　訴　人　臺灣彰化地方法院檢察署檢察官
　　被　　　告　甲○○
右列被告因公共危險等案件，經檢察官提起公訴（九十三年度調偵字第二四七號），
被告於準備程序中對檢察官起訴事實為認罪之答辯，經本院合議庭裁定依簡式審判程
序審理，本院判決如左：
    主  文
甲○○因過失致人於死，處有期徒刑拾月；又駕駛動力交通工具肇事，致人死亡而逃
逸，處有期徒刑壹年。應執行有期徒刑壹年捌月。緩刑肆年。
    事  實
一、甲○○於民國九十三年三月二十五日下午一時許，駕駛車牌號碼三四八九─ＨＲ
    號自小客車，搭載友人顏龍皇，沿彰化縣鹿港鎮○○路○段四三二巷由東往西方
    向行駛，行至鹿和路三段四三二巷三三九號以東五十公尺處，原應注意汽車行駛
    時應遵守車速限制，同時應注意車前狀況，隨時採取必要安全措施，而當時天候
    雖為陰天，但有自然光線可供照明，且柏油道路路面乾燥、無缺陷、無障礙物、
    視距良好，依其智識、能力又無不能注意之情事，甲○○竟疏未注意及此，而貿
    然以時速約八十公里（該路段之速限為五十公里）之速度行駛，適有張木桂步行
    至該路段欲由北往南橫越馬路，張木桂亦應注意在劃有分向限制線之路段，不得
    穿越道路，惟張木桂竟疏於注意此規定，而直接穿越道路，甲○○雖於五十公尺
    前已發現張木桂，但仍因車速過快，閃避不及，其車右前車角直接撞擊張木桂腿
    部，使張木桂因撞擊力道甚大，身體飛起撞擊汽車擋風玻璃後摔落於道路，導致
    張木桂受有頭部外傷、胸腹挫傷、雙下肢挫裂創傷，造成出血性休克而在送往秀
    傳紀念醫院前已不治死亡。詎甲○○明知汽車駕駛人如肇事致人受傷或死亡，應
    即採取救護或其他必要之措施，並向警察機關報告，不得逃逸，竟另萌駕車逃逸
    之犯意，未下車查看，亦不為必要之救護或其他必要之措施，反因畏罪害怕而駕
    車加速逃離現場，嗣經附近住家之陳藺寶足聽見現場撞擊聲並發現張木桂倒臥道
    路，始轉請溫尾吉報警到場處理，並經警員調閱架設在該處路口之監視照片後，
    循線查獲上情。
二、案經臺灣彰化地方法院檢察署檢察官據報相驗後自動檢舉偵查起訴。
    理  由
一、右開事實，業據被告甲○○於偵查、本院審理時坦承不諱（見本院九十三年九月
    三日審判筆錄第二、三頁），核與證人顏龍皇、陳藺寶足、溫尾吉於警詢證述情
    節相符，並有道路交通事故現場圖、道路交通事故調查報告表(一)、(二)各一紙、事
    故現場照片十張、監視攝影翻拍照片二張及彰化縣警察局現場勘察報告一份附卷
    可資佐證；且被害人張木桂確因本件交通事故，受有頭部外傷、胸腹挫傷、雙下
    肢挫裂創傷等傷害，造成出血性休克而在送往秀傳紀念醫院前已死亡，亦經臺灣
    彰化地方法院檢察署檢察官督同檢驗員相驗明確，有相驗屍體證明書、驗斷書、
    勘驗筆錄各一份、相驗照片十五張及秀傳紀念醫院法醫參考病歷摘要影本一紙附
    卷可憑，足證被告之自白與事實相符，可以採信。按行車速度，依速限標誌或標
    線之規定；又汽車行駛時，駕駛人應注意車前狀況，並隨時採取必要之安全措施
    ，道路交通安全規則第九十三條第一項、第九十四條第三項分別定有明文。本件
    肇事路段速限為五十公里，有道路交通事故調查報告表可按，被告本應依五十公
    里之速限行駛，且隨時注意車前狀況，並採取必要之安全措施，而依當時天候雖
    為陰天，但有自然光線可供照明，且柏油道路路面乾燥、無缺陷、無障礙物、視
    距良好，被告尚在五十公尺前已發現被害人欲橫越道路，竟仍以八十公里之時速
    高速行駛，致衝撞被害人而肇事，其對本件事故之發生自有過失，雖被害人在劃
    有分向限制線之路段，不得穿越道路，惟被害人竟疏於注意此規定，而直接橫越
    道路，亦同有過失，然仍無解於被告過失責任之成立。又被告之過失駕駛行為與
    被害人之死亡間，具有相當之因果關係，本件事證明確，被告過失致死之犯行洵
    堪認定。再從本件卷附被告汽車之車損照片及被害人所受傷勢可知，當時撞擊之
    力道相當猛烈，則值此猛烈碰撞之際，被告對於本件車禍事故造成被害人受傷或
    死亡，實難諉為不知，是被告於肇事後即駕車離去，棄已受傷倒地之被害人於不
    顧，其主觀上有肇事逃逸之故意甚明，故其駕駛動力交通工具肇事致人死亡而逃
    逸之犯行亦堪認定。綜上所述，本件事證已明，被告犯行均堪認定，應依法論科
    。
二、核被告所為，係犯刑法第二百七十六條第一項之過失致死罪及同法第一百八十五
    條之四之駕駛動力交通工具肇事致人死亡而逃逸罪。被告所犯前揭刑法第二百七
    十六條第一項之罪及第一百八十五條之四之罪，犯意各別，行為互殊，應予分論
    併罰。爰審酌被告於肇事後，不思立即救援被害人，並就近向警察機關報告，將
    被害人棄置事故現場而不顧，陷被害人之生命為危險狀態中，罔顧他人生命安全
    ，終致被害人傷重不治死亡，造成無可挽救之遺憾，並使被害人家屬痛失至親，
    犯罪所生危害甚鉅，惟犯罪後坦承犯行、並迅與被害人家屬達成民事和解，有彰
    化縣鹿港鎮調解委員會調解書一份在卷可憑，犯後態度良好等一切情狀，分別量
    處如主文所示之刑，並定其應執行之刑，以示懲儆。末查，被告前未曾受有期徒
    刑以上刑之宣告，有臺灣高等法院被告全國前案紀錄表在卷可考，其因一時短於
    思慮而觸犯刑章，事後已坦承犯行，深具悔意，經此刑之宣告後，應知警惕而無
    再犯之虞，本院因認暫不執行其刑為當，併予以宣告緩刑四年，用啟自新。
據上論斷，應依刑事訴訟法第二百七十三條之一第一項、第二百九十九條第一項前段
，刑法第一百八十五條之四、第二百七十六條第一項、第五十一條第五款、第七十四
條第一款，罰金罰鍰提高標準條例第一條前段，判決如主文。
本案經檢察官廖曉萍到庭執行職務。
中      華      民      國    九十三    年      九      月     十七     日
          臺灣彰化地方法院交通法庭
                                      法      官  許  雅  婷
右正本證明與原本無異。
如不服本判決，應於判決送達後十日內向本院提出上訴狀( 須附繕本 )。
告訴人或被害人對於判決如有不服具備理由請求檢察官上訴者，其上訴期間之計算係
以檢察官收受判決正本之日期為準。
                                      法院書記官  謝  秋  德
中      華      民      國    九十三    年      九      月    二十      日
附錄本案論罪科刑法條全文：
中華民國刑法第一百八十五條之四
駕駛動力交通工具肇事，致人死傷而逃逸者，處六月以上五年以下有期徒
刑。
中華民國刑法第二百七十六條
因過失致人於死者，處二年以下有期徒刑、拘役或二千元以下罰金。
從事業務之人，因業務上之過失犯前項之罪者，處五年以下有期徒刑或拘
役，得併科三千元以下罰金。
